臺灣士林地方法院刑事判決　　　　　　100年度簡上字第120號
上　訴　人　臺灣士林地方法院檢察署檢察官
被　　　告　陳學海
上列上訴人因被告犯詐欺案件，不服本院刑事庭民國100 年5 月
12日100 年度審簡字第367 號第一審刑事簡易判決（起訴案號：
100 年度偵字第623 號），提起上訴，本院管轄之第二審合議庭
判決如下：
    主      文
上訴駁回。
    事實及理由
一、本案經本院審理結果，認第一審判決以被告陳學海所為係犯
    刑法第30條第1 項、第339 條第1 項之幫助詐欺取財罪，處
    拘役30日，如易科罰金，以新臺幣（下同）1,000 元折算1
    日，併予緩刑2 年之宣告，其認事、用法及量刑均無不當，
    應予維持，除引用第一審刑事簡易判決記載之犯罪事實、證
    據及理由（如附件）外，並補充證據如下：被告於本院準備
    程序及審理時之自白（見本院卷第26頁、第42頁）。
二、檢察官上訴意旨略以：原審判決就被告幫助詐欺犯行，僅判
    處可易科罰金之拘役30日，然被害人因本案所受之損失高達
    72,000元，被告之犯罪行為雖非嚴重，但其所造成之損害非
    輕，原審僅判處拘役，難認可達刑罰矯治之效，故請判處有
    期徒刑3 月，為此提起上訴，請求撤銷原判決，另為適當之
    判決云云。
三、按法官於有罪判決中，究應如何量處罪刑，自得依據個案情
    節，參諸刑法第57條所定各款犯罪情狀之規定，於該法定刑
    度範圍內，基於合義務性之裁量，量處被告罪刑，而量刑之
    裁量權，乃憲法所保障法官獨立審判之核心，如非有裁量逾
    越或裁量濫用之明顯違法情事，自不得擅加指摘其違法或不
    當，即使上級審對下級審裁量權之審查，亦應同此標準，此
    不僅在保障法官不受任何制度外之不當干涉，更保障法官不
    受制度內的異質干涉，方符憲法第80條所宣示獨立審判之真
    義，此有最高法院72年臺上字第6696號判例可資參照。又量
    刑之輕重，屬事實審法院得依職權自由裁量之事項，苟已斟
    酌刑法第57條各款所列情狀而未逾越法定刑度，不得遽指為
    違法，且在同一犯罪事實與情節，如別無其他加重或減輕之
    原因，下級審量定之刑，亦無過重或失輕之不當情形，則上
    級審法院對下級審法院之職權行使，原則上應予尊重，不得
    任意指摘為違法。經查，本件原審於量刑時，已審酌被告因
    求職殷切一時失慮，提供帳戶予詐騙集團，使犯罪偵查困難
    ，實不可取，惟於原審時尚知坦承犯行，且承諾於原審判決
    後適度賠償被害人，並酌本件犯罪所生之損害，暨其品性、
    生活狀況、智識程度等一切情狀，就被告所犯幫助詐欺取財
    罪，判處拘役30日，並依刑法第41條第1 項前段之規定諭知
    易科罰金之折算標準，本院審酌原審量刑並未逾越本件罪名
    法定刑之範圍，亦未逾越法官之權限，而被告於原審判決後
    亦依原審主文所諭知之日期、方式按月賠償被害人損失，有
    報值信函執據共3 紙在卷可稽（見本院卷第44頁至第45頁）
    ，其刑度已足制裁被告本次幫助詐欺取財之犯行，並使其深
    切自省，顯無量刑失輕、失重而違背罪刑相當原則之情形，
    難認有何明顯裁量逾越或濫用之違法情事，自應予維持，檢
    察官以原審量刑過輕為由提起上訴，為無理由，應予駁回。
據上論斷，應依刑事訴訟法第455 條之1 第1 項、第3 項、第36
8 條、第373 條，判決如主文。
本案經檢察官顏珮珊到庭執行職務。
中    華    民    國   100    年    9     月    5     日
                  刑事第八庭審判長法  官  楊皓清
                                  法  官  黎惠萍
                                  法  官  高雅敏
以上正本證明與原本無異。
本件判決不得上訴。
                                  書記官  陳映羽
中    華    民    國   100    年    9     月    6     日